臺灣屏東地方法院刑事判決　　　　　　 100年度訴字第1264號
公　訴　人　臺灣屏東地方法院檢察署檢察官
被　　　告　陳德芳
上列被告因違反毒品危害防制條例案件，經檢察官提起公訴（10
0 年度毒偵字第1762、1839號），茲因被告就被訴事實為有罪之
陳述，經告知簡式審判程序意旨，並聽取公訴人及被告之意見後
，本院合議庭裁定由受命法官獨任依簡式審判程序審理，判決如
下：
    主  文
陳德芳施用第一級毒品，處有期徒刑捌月，扣案第一級毒品海洛
因壹包（毒品驗後淨重零點壹柒公克，含殘留海洛因粉末難以
完全析離之包裝袋壹個）沒收銷燬之；又施用第二級毒品，共貳
罪，各處有期徒刑陸月；又施用第一級毒品，處有期徒刑捌月，
扣案殘留海洛因粉末難以完全析離之包裝袋壹個沒收銷燬之。應
執行有期徒刑壹年捌月，扣案第一級毒品海洛因壹包（毒品驗後
淨重零點壹柒公克，含殘留海洛因粉末難以完全析離之包裝袋
壹個）及殘留海洛因粉末難以完全析離之包裝袋壹個均沒收銷燬
之。
    事  實
一、陳德芳前因施用毒品案件，經本院以96年度毒聲字第176 號
    裁定送觀察、勒戒，認無繼續施用毒品之傾向，於民國96年
    7 月10日執行完畢釋放，並由臺灣屏東地方法院檢察署檢察
    官以96年度毒偵字第917 號為不起訴處分確定。詎猶不知悔
    改，於前揭觀察、勒戒執行完畢釋放後5 年內，明知海洛因
    及甲基安非他命分屬第一、二級毒品，不得持有及施用，仍
    分別基於施用第一、二級毒品之犯意，為下列之行為：
（一）於100 年7 月24日上午8 時許，在屏東縣東港鎮○○路37
      8 號住處內，以將海洛因置入香菸內點火吸食其煙霧之方
      式，施用第一級毒品海洛因1 次。
（二）於100 年7 月22日上午11時許，亦在其上址住處內，以將
      第二級毒品甲基安非他命置入玻璃球內點火燒烤吸食其煙
      霧之方式，施用第二級毒品甲基安非他命1 次。嗣因警調
      查另販賣毒品案件，於100 年7 月24日在其上址住處通知
      到案時查獲，並扣得第一級毒品海洛因1 包（毛重0.7 公
      克、驗後淨重0.317 公克）。復徵得其同意後採尿液送驗
      ，檢出海洛因代謝後之嗎啡、甲基安非他命陽性反應，始
      知悉上開施用海洛因及甲基安非他命之犯行。
（三）於100 年7 月27日晚上6 時許，在屏東縣東港鎮安泰醫院
      內，以將第二級毒品甲基安非他命置入玻璃球內點火燒烤
      吸食其煙霧之方式，施用第二級毒品甲基安非他命1 次。
（四）又於上述（三）之時、地，施用甲基安非他命後，旋即又
      將海洛因置入香菸內點火吸食其煙霧之方式，施用第一級
      毒品海洛因1 次。嗣於100 年7 月28日中午12時20分許，
      在其上開住處內，為警持拘票拘提時查獲，並扣得海洛因
      殘渣袋1 個。復徵得其同意後採尿液送驗，檢出海洛因代
      謝後之嗎啡、甲基安非他命陽性反應，始知悉其於上開10
      0 年7 月27日分別施用海洛因及甲基安非他命之犯行。
二、案經屏東縣政府警察局東港分局報告臺灣屏東地方法院檢察
    署檢察官偵查起訴。
    理  由
一、按除被告所犯為死刑、無期徒刑、最輕本刑為3 年以上有期
    徒刑之罪或高等法院管轄第一審案件者外，於法院行準備程
    序進行中，被告先就被訴事實為有罪之陳述時，審判長得告
    知被告簡式審判程序之旨，並聽取當事人、代理人、辯護人
    及輔佐人之意見後，裁定進行簡式審判程序；且受命法官行
    準備程序，與法院或審判長有同一之權限；又簡式審判程序
    之證據調查，不受刑事訴訟法第159 條第1 項、第161 條之
    2 、第161 條之3 、第163 條之1 及第164 條至第170 條規
    定之限制，刑事訴訟法第273 條之1 第1 項、第279 條第2
    項前段、第273 條之2 分別定有明文。查本案被告所犯為死
    刑、無期徒刑、最輕本刑為3 年以上有期徒刑以外之罪，且
    非高等法院管轄第一審之案件，經本院合議庭裁定由受命法
    官行準備程序時，被告就被訴事實為有罪之陳述後，復經本
    院合議庭裁定由受命法官獨任行簡式審判程序，是其證據之
    調查，自不受刑事訴訟法第159 條第1 項、第161 條之2 、
    第161 條之3 、第163 條之1 及第164 條至第170 條規定之
    限制，合先敘明。
二、訊據被告陳德芳對於上揭犯行，於本院準備程序及審理時均
    坦承不諱，且被告於100 年7 月24日上午11時5 分許、同年
    月28日13時55分許採尿送驗結果，呈嗎啡及甲基安非他命陽
    性反應，有正修科技大學超微量研究科技中心尿液檢驗報告
    、屏東縣政府警察局東港分局毒品案件涉嫌人尿液採證編號
    姓名對照表各2 紙附卷可稽，且扣案之毒品海洛因1 包，經
    檢驗，含有第一級毒品海洛因（驗後淨重0.317 公克）成分
    ；扣案之海洛因殘渣袋1 個，經檢驗呈嗎啡、海洛因陽性反
    應等情，分別有高雄市立凱旋醫院高市凱醫驗字第16778 號
    濫用藥物成品檢驗鑑定書、屏東縣政府警察局東港分局查獲
    涉嫌毒品條例案毒品初步檢驗報告單各1 紙附卷可參。準此
    ，足認被告自白施用第一級毒品海洛因、第二級毒品甲基安
    非他命之犯行，核與事實相符，應堪採信。
三、核被告陳德芳上開事實欄一（一）、（四）所為，均係犯毒
    品危害防制條例第10條第1 項之施用第一級毒品罪；上開事
    實欄（二）、（三）所為，均係犯同條第2 項之施用第二級
    毒品罪。被告持有第一級毒品海洛因及第二級毒品甲基安非
    他命進而施用之，其持有之低度行為應為施用之高度行為所
    吸收，均不另論罪。被告所犯上開4 罪，犯意各別，罪名有
    異，應予分論併罰。爰審酌被告前已因施用毒品犯行經觀察
    、勒戒，竟仍故態復萌，復行施用毒品不輟，無視於毒品對
    於自身健康之戕害及國家對於杜絕毒品犯罪之禁令，足認非
    予以適當刑罰不足以禁絕；惟衡酌施用毒品係屬自戕行為，
    被告犯罪手段尚屬平和，亦未因此而危害他人，所生損害尚
    非鉅大，而被告犯後坦承犯行，尚見悔意之犯罪後態度，暨
    施用毒品者均有相當程度之成癮性及心理依賴，其犯罪心態
    與一般刑事犯罪之本質並不相同，應側重適當之醫學治療及
    心理矯治為宜，及其智識程度為國小畢業、家庭經濟狀況小
    康暨其犯罪動機、目的、手段等一切情狀，分別量處如主文
    所示之刑，及定其應執行之刑，以資懲儆。
四、扣案第一級毒品海洛因1 包（毛重0.7 公克、驗後淨重0.31
    7 公克，含殘留海洛因粉末難以完全析離之包裝袋1 個），
    確含毒品成分，已如上述，係違禁物；扣案第一級毒品海洛
    因包裝袋1 個，雖未同時鑑定是否含有毒品成分，惟「一般
    鑑定裝袋內毒品之程式，均係以傾倒方式，將包裝袋內之毒
    品倒出、稱重、以儀器檢驗部分等，倒出時若認必要，則輔
    以刮杓刮取袋內粉末，然無論依何種方式分離，包裝袋內均
    有極微量之毒品殘留」，業經法務部調查局93年3 月19日調
    科壹字第09300113060 號函釋在案，此為本院職務上已知之
    事實，足認前開包裝袋無論依何種方式分離，仍有極微量之
    毒品殘留而無法析離，自應整體視為查獲之毒品，依法均應
    宣告沒收銷燬之。另扣案海洛因殘渣袋1 個，經檢驗呈海洛
    因陽性反應，有屏東縣政府警察局東港分局毒品類初步檢驗
    結果報告表1 紙在卷可稽，因與其上毒品析離不易，同認係
    違禁物，均依毒品危害防制條例第18條第1 項前段規定，沒
    收銷燬之；未扣案而供被告本件施用海洛因犯罪使用之剩餘
    菸蒂及施用甲基安非他命使用之玻璃球，除據被告陳德芳供
    稱於查獲前已經丟棄而滅失，依現有卷證復不能證明其尚存
    在，爰不另為沒收之諭知，附此敘明。
據上論斷，依刑事訴訟法第299條第1項前段、第273條之1第1項
，毒品危害防制條例第10條第1項、第2項、第18條第1項前段，
刑法第11條、第51條第5 款、第9款，判決如主文。
本案經檢察官潘國威到庭執行職務。
中    華    民    國   100    年    11    月    30    日
                  刑事第一庭     法  官  陳茂亭
以上正本證明與原本無異。
如不服本判決應於收受判決後10日內向本院提出上訴書狀，並應
敘述具體理由；其未敘述上訴理由者，應於上訴期間屆滿後20日
內向本院補提理由書（均須按他造當事人之人數附繕本）「切勿
逕送上級法院」。
中    華    民    國   100    年    11    月    30    日
                                 書記官  黃佳惠
附錄本案論罪科刑法條全文：
毒品危害防制條例第10條：
施用第一級毒品者，處6月以上5年以下有期徒刑。
施用第二級毒品者，處3 年以下有期徒刑。